【裁判字號】    89,婚,699
【裁判日期】    890823
【裁判案由】    離婚等
【裁判全文】
臺灣高雄地方法院民事判決  八十九年度婚字第六九九號
    原      告  乙○○
    訴訟代理人  丙○
    被      告  甲○○
右當事人間離婚等事件，本院判決如左：
    主    文
原告之訴駁回。
訴訟費用由原告負擔。
    事    實
甲、原告方面：
一、聲明：
（一）請求判決准原告與被告離婚。
（二）被告應給付原告新台幣柒拾貳萬元。
二、陳述：
（一）原告與被告於民國（下同）八十五年間結婚，係夫妻關係，婚後原告在台居住
      三個月期間，多次遭被告毆打，且每次原告用水或打電話，便責罵原告用水打
      電話太浪費等語，又不願給付原告生活費用，對原告施以不堪同居之虐待，爰
      依民法第第一千零五十二條第一項第三款之規定，請求離婚。
（二）被告在娶原告之前，表示其在台甚有資產，保證原告婚後生活無虞，但婚後二
      人相處不睦，於原告回大陸後，被告拒不替原告聲請再度來台，且未支付原告
      生活費用、醫療費，爰依民法第一千零五十七條之規定，請求贍養費七十二萬
      元。
三、證據：提出結婚證書、親屬關係證明書各一份為證。
乙、被告方面：
一、聲明：原告之訴駁回。
二、陳述：
（一）被告與原告於八十五年四月間結婚後在大陸住一個月，嗣後被告也有接原告來
      台住三個月，原告在台期間，嫌棄被告又矮又老又醜，拒絕與被告行房亦不做
      家事，二人無法溝通，被告想建立感情，但原告根本無心維持婚姻。
（二）被告與原告雖有不合，但被告並未毆打原告，且要求原告節省水電開支，並非
      虐待行為。
三、證據：未提出任何證據。
    理    由
一、原告起訴主張：原告與被告間結婚，係夫妻關係，婚後原告在台居住三個月期間
    ，多次遭被告毆打，且每次原告用水或打電話，便責罵原告用水打電話太浪費等
    語，又不願給付原告生活費用，對原告施以不堪同居之虐待，爰依民法第第一千
    零五十二條第一項第三款之規定，請求離婚。又原告回大陸後，被告拒不替原告
    聲請再度來台，且未支付原告生活費用、醫療費，爰依民法第一千零五十七條之
    規定，請求贍養費七十二萬元等語，被告則以被告未毆打或虐待原告，反而係原
    告不願履行行房之同居義務，被告始不再替其申請來台，並在大陸地區進行離婚
    訴訟等語置辯。
二、原告主張二造係夫妻關係之事實，業據原告提出親屬關係證明書、結婚登記證書
    為證，且為被告所不爭執，足堪信為真實。
三、原告主張曾遭被告多次毆打之事實，未能舉出具體事證供本院審酌，且為被告所
    否認，尚難認為屬實，且原告另主張被告有責罵原告浪費水電等事實，被告固未
    爭執，然被告單純告誡原告勿浪費水電，本院認係屬合理之生活態度，尚難認為
    係虐待行為，從而原告主張遭被告不堪同居之虐待一節，無法證明屬實，原告據
    此依民法第一千零五十二條第一項第三款之規定，請求判決准與被告離婚，於法
    不合，應予駁回。
四、原告請求離婚既遭駁回，從而其請求原告給付離婚贍養費七十二萬元，即屬無據
    ，應予駁回。
五、結論：原告之訴為無理由，依民事訴訟法第七十八條，判決如主文。
中      華      民      國    八十九    年      八      月    二十三    日
                              臺灣高雄地方法院民事第六庭
~B法      官  吳文婷
右為正本係照原本作成。
如不服本判決，應於送達後廿日內，向本院提出上訴狀並表明上訴理由，如於本
判決宣示後送達前提起上訴者，應於判決送達後十日內補提上訴理由書（須附繕本）。
中      華      民      國    八十九    年      八      月    二十三    日
~B法院書記官  王少玲


司法院資訊處製作；財團法人民間司法改革基金會備份。
